【裁判字號】    99,易,38
【裁判日期】    990129
【裁判案由】    傷害
【裁判全文】
臺灣嘉義地方法院刑事判決                99年度易字第38號
公  訴  人  臺灣嘉義地方法院檢察署檢察官
被      告  丙○○
上列被告因傷害等案件，經檢察官提起公訴（98年度偵字第6897
號），本院判決如下：
    主  文
丙○○犯傷害罪，累犯，處有期徒刑參月，如易科罰金，以新臺
幣壹仟元折算壹日，扣案美工刀壹支沒收；又犯傷害罪，累犯，
處有期徒刑參月，如易科罰金，以新臺幣壹仟元折算壹日，扣案
美工刀壹支沒收。應執行有期徒刑肆月，如易科罰金，以新臺幣
壹仟元折算壹日，扣案美工刀壹支沒收。
    犯 罪 事 實
一、丙○○前於民國89年間，因違反懲治盜匪條例、竊盜案件，
    經本院以89年度訴字第113號判決分別判處有期徒刑8年、3
    月確定，又於90年間，因竊盜、傷害案件，經本院以90年度
    易字第657號判決分別判處有期徒刑6月、6月確定，嗣經本
    院以96年度聲減字第339號裁定後3罪均減刑，以及定前2罪
    應執行有期徒刑8年、後2罪應執行有期徒刑6月確定後，該2
    應執行刑接續執行，於98年7月12日縮短刑期期滿執行完畢
    出監。詎猶不知悔改，基於傷害之犯意，於98年8月30日晚
    間11時許，持其所有之美工刀1支前往甲○○位於嘉義縣溪
    口鄉柴林村柴林腳126號住處，與甲○○、乙○○發生衝突
    ，並分別以該美工刀劃傷甲○○、乙○○身體，致甲○○受
    有前胸、左前臂及左大手拇指多處撕裂傷、左前臂二頭肌損
    傷、左大拇指伸肌腱損傷，乙○○受有右上臂撕裂傷併二頭
    肌損傷、腹部撕裂傷之傷害，丙○○則因遭壓制時受有頭部
    外傷、右小腿撕裂傷約1公分、肢體多處擦傷之傷害（丙○○告訴甲○○與乙○○涉犯傷害部分，業經檢察官另為不起
    訴處分）。
二、案經甲○○、乙○○訴由嘉義縣警察局民雄分局報告臺灣嘉
    義地方法院檢察署檢察官偵查起訴。
    理  由
一、按被告以外之人於審判外之陳述，經當事人於審判程序同意
    作為證據，法院審酌該言詞陳述或書面陳述作成時之情況，
    認為適當者，亦得為證據。當事人、代理人或辯護人於法院
    調查證據時，知有第159條第1項不得為證據之情形，而未於
    言詞辯論終結前聲明異議，視為有前項之同意，刑事訴訟法
    第159條之5定有明文。查本件認定事實所援引具傳聞性質之
    言詞或書面證據，關於證據能力，提示當事人均對之表示無
    意見，亦未於本案言詞辯論終結前聲明異議，而本院審酌該
    等審判外陳述作成當時之過程、內容、功能等情況綜合判斷
    ，認具備合法可信之適當性保障而具證據能力，得採為認定
    事實之基礎，合先敘明。
二、上開犯罪事實，業據被告丙○○坦承不諱（見本院卷第27頁
    ），核與證人即告訴人甲○○、乙○○及證人陳金水之證述
    情節大致相符（見偵卷第30頁至第33頁、第26頁至第27頁）
    ，並有嘉義基督教醫院診斷證明書2張、現場暨美工刀照片1
    0張、告訴人甲○○與乙○○受傷之照片11張附卷（見警卷
    第24頁至第25頁、第28頁至第32頁、偵卷第36頁至第41頁）
    及美工刀1支扣案可憑，堪認被告上開任意性自白與事實相
    符，應可採信。本件事證明確，被告犯行洵堪認定。
三、核被告所為，均係犯刑法第277條第1項之傷害罪。其所犯上
    開數罪犯意各別，行為互殊，應予分別論處，併合處罰。又
    其前於89年間，因違反懲治盜匪條例、竊盜案件，經本院以
    89年度訴字第113號判決分別判處有期徒刑8年、3月確定，
    又於90年間，因竊盜、傷害案件，經本院以90年度易字第65
    7號判決分別判處有期徒刑6月、6月確定，嗣經本院以96年
    度聲減字第339號裁定後3罪均減刑，以及定前2罪應執行有
    期徒刑8年、後2罪應執行有期徒刑6月確定後，該2應執行刑
    接續執行，於98年7月12日縮短刑期期滿執行完畢出監之情
    ，有臺灣高等法院被告前案紀錄表1份在卷可稽（見本院卷
    第5頁至第18頁），其於受徒刑之執行完畢後，5年以內故意
    再犯本件有期徒刑以上之罪，均為累犯，應依刑法第47條第
    1項規定各加重其刑。爰審酌被告犯後之態度、犯罪之動機
    、目的、手段、對告訴人造成之傷害、尚未與告訴人達成和
    解、國中畢業之智識程度、已離婚、獨自1人生活、之前以
    畫國畫、素描維生、經濟狀況不好等一切情狀，分別量處如
    主文所示之刑及定其應執行之刑，併均諭知易科罰金之折算
    標準。扣案之美工刀1支，係被告所有供犯本件所用之物，
    應併予宣告沒收。
據上論斷，應依刑事訴訟法第299條第1項前段、刑法第277條第1
項、第47條第1項、第41條第1項前段、第38條第1項第2款、第51
條第5款，刑法施行法第1條之1第1項、第2項前段，判決如主文
。
本案經檢察官林俊良到庭執行職務
中    華    民    國    99    年    1     月    29    日
                  刑事第四庭    法  官  吳育霖
以上正本證明與原本無異。
如不服本判決應於收受判決後10日內向本院提出上訴書狀，並應
敘述具體理由；其未敘述上訴理由者，應於上訴期間屆滿後20日
內向本院補提理由書（均須按他造當事人之人數附繕本）「切勿
逕送上級法院」。告訴人或被害人如對於本判決不服者，應具備
理由請求檢察官上訴，其上訴期間之計算係以檢察官收受判決正
本之日期為準。
中    華    民    國    99    年    1     月    29    日
                                書記官  陳俊男
附錄本案論罪科刑法條：
中華民國刑法第277條（普通傷害罪）
傷害人之身體或健康者，處3年以下有期徒刑、拘役或1千元以下
罰金。
犯前項之罪因而致人於死者，處無期徒刑或7年以上有期徒刑；
致重傷者，處3年以上10年以下有期徒刑。

司法院資訊處製作；財團法人民間司法改革基金會備份。
